【裁判字號】    97,易,2456
【裁判日期】    971128
【裁判案由】    竊盜
【裁判全文】
臺灣板橋地方法院刑事判決              97年度易字第2456號
公  訴  人  台灣板橋地方法院檢察署檢察官
被      告  乙○○
上列被告因竊盜案件，經檢察官提起公訴（九十七年度偵字第一
九五一二號），本院判決如下：
    主      文
乙○○無罪。
    理      由
一、公訴意旨略以：被告乙○○前因竊盜、偽造文書等案件，經
    台灣高等法院以九十二年度上易字第二七七四號判決處有期
    徒刑七月確定，於民國九十三年八月三日縮刑期滿執行完畢
    。詎仍不知悔改，夥同甲○○共同意圖為自己不法之所有，
    基於竊盜之犯意聯絡，於九十七年四月十五日下午五時五十
    五分許為丙○○發現遭竊前之某時許，先共同以不詳方式撬
    開破壞丙○○位於台北縣土城市○○街五二巷一一號三樓住
    處之門鎖，藉以侵入上址住宅後（無故侵入住宅部分，未據
    告訴），進而共同竊取屋內之現金新台幣（下同）二萬七千
    元得逞。嗣經丙○○發現遭竊後報警處理，經警調閱監視錄
    影畫面，始循線查悉等情，因認被告共同涉犯刑法第三百二
    十一條第一項第二款之加重竊盜罪嫌云云。
二、按犯罪事實應依證據認定之，無證據不得認定犯罪事實；又
    不能證明被告犯罪者，應諭知無罪之判決，刑事訴訟法第一
    百五十四條第二項、第三百零一條第一項分別定有明文。次
    按事實之認定，應憑證據，如未能發現相當證據，或證據不
    足以證明，自不能以推測或擬制之方法為裁判基礎；又認定
    不利於被告之事實，須依積極證據，苟積極證據不足為不利
    於被告之認定時，即應為有利於被告之認定，更不必有何有
    利之證據（最高法院四十年台上字第八六號、三十年上字第
    八一六號判例意旨參照）。另刑事訴訟法第一百六十一條已
    於九十一年二月八日修正公布，其第一項規定：檢察官就被
    告犯罪事實，應負舉證責任，並指出證明之方法。因此，檢
    察官對於起訴之犯罪事實，應負提出證據及說服之實質舉證
    責任。倘其所提出之證據，不足為被告有罪之積極證明，或
    其指出證明之方法，無從說服法院以形成被告有罪之心證，
    基於無罪推定之原則，自應為被告無罪判決之諭知（最高法
    院九十二年台上字第一二八號判例意旨參照）。
三、本件公訴人認被告涉犯上開等罪嫌，無非係以此部分事實，
    業據被告於警詢及偵查時供述在卷，並經證人丙○○、李政
    勳等人於警詢及偵查中證述明確，復有現場監視錄影翻拍照
    片等件為其論據。
四、訊據被告固不否認有向李政勳借用車號２５０７─ＱＵ號自
    用小客車，搭載甲○○至監視錄影翻拍照片所示地點等事實
    ，惟堅決否認有何犯行，辯稱：伊當天沒有前往該處偷東西
    ，是在九十七年五月間等語。是本案之爭執要點即為：被告
    有無於前開時、地，與甲○○共同毀越門扇，侵入丙○○住
    處行竊？本院自應加以審酌。
五、本院查：
（一）本案證人丙○○位於台北縣土城市○○街五二巷一一號三
      樓住處，於九十七年四月十五日下午，遭人破壞門鎖侵入
      竊盜，遭竊現金二萬七千元等情，業經證人丙○○於警詢
      及偵查時證述明確，審酌證人丙○○為本案之被害人，與
      被告及證人甲○○素不相識、毫無恩怨，若非真有住處失
      竊情事，當無甘冒誣告及偽證罪責，虛偽謊報之理，是證
      人丙○○前開住處確實遭竊等情，應堪認定。
（二）又依現場監視錄影翻拍照片所示，證人李政勳所有之車號
      ２５０７─ＱＵ號自用小客車於九十七年四月十五日下午
      案發前，停放在證人丙○○住處附近（見偵卷第三四頁）
      ，且經被告、證人李政勳、甲○○等人均指認該照片上之
      人確為被告及證人甲○○無訛（見偵卷第四０、四九頁、
      本院卷第四八頁），且證人丙○○於偵查中明確證述其於
      發現住處遭竊後，立即調閱附近之監視錄影帶等語（見偵
      卷第三四頁），是被告確有向李政勳借用前開自小客車，
      於案發當日搭載甲○○前往丙○○住處附近等情，亦堪認
      定。被告辯稱當天沒有前往該處云云，核與事證不符，不
      足採信。
（三）另證人甲○○於本院審理時到庭結證稱：我與乙○○只有
      在九十七年五月份去過三次，四月十五日沒去云云（見本
      院卷第四六至四八頁），雖亦不足採信，然證人甲○○為
      本案共犯，說詞難免迴護，惟核與被告於警詢、偵查及本
      院審理時所供稱伊與甲○○有參與九十七年五月五日台北
      縣土城市○○街五二巷一號二樓、三號二樓（均為戊○○
      住處）、五０號三樓（丁○○住處）等三件竊盜案，沒有
      參與本案竊盜等語大致相符（見偵卷第五、六、四九頁）
      。審酌被告與甲○○既對共同涉犯其他三件竊盜犯行供認
      不諱，且清楚供述二人如何分工，僅就本案有無行竊提出
      爭執；惟依檢察官所提出之上開證據僅能證明被告與甲○○於案發當日確實到過證人丙○○住處附近，不足證明被
      告或甲○○確實毀損門鎖侵入住宅行竊，況本案並未查扣
      任何贓物，自難遽認被告有共同毀越門扇竊盜犯行。
六、綜上所述，檢察官所舉之證據，無從說服法院以形成被告確
    有與甲○○共同毀越門扇侵入丙○○住處竊盜之心證，被告
    辯稱：伊當天沒有竊盜等情，尚非無據，應堪採信。此外，
    復查無其他積極證據足證被告確有加重竊盜犯行，揆諸首揭
    說明，自應諭知被告無罪之判決。
據上論斷，應依刑事訴訟法第三百零一條第一項，判決如主文。
本案經檢察官陳豐年到庭執行職務。
中    華    民    國    97    年    11    月    28    日
            刑事第十九庭  法  官  林鈺琅
以上正本證明與原本無異。
如不服本判決，應於收受送達後10日內，向本院提出上訴狀，並
應敘述具體理由；其未敘述上訴理由者，應於上訴期間屆滿後20
日內，向本院補提理由書（均須按他造當事人之人數附繕本），
「切勿逕送上級法院」。
                          書記官  林蔚然
中    華    民    國    97    年    11    月    28    日


司法院資訊處製作；財團法人民間司法改革基金會備份。
